# 请教陈版长期投资问题

提问人：mfy3021 时间：2010-07-22 16:25:34
如果你确实想在合并抵销之前先模拟权益法，那么需要掌握一个原则：此处模拟出来的权益法投资收益，在紧随其后的抵销分录中是需要全部抵销的，不能对合并结果产生影响。所以上述各项都属于需要抵销的范围。

回答人：chenyiwei
如果你确实想在合并抵销之前先模拟权益法，那么需要掌握一个原则：此处模拟出来的权益法投资收益，在紧随其后的抵销分录中是需要全部抵销的，不能对合并结果产生影响。所以上述各项都属于需要抵销的范围。